臺灣臺北地方法院民事判決
110年度訴字第5900號
原      告  台灣美國運通國際股份有限公司

法定代理人  郭豐賓  


訴訟代理人  陳彥希  
被      告  吳承翰  


上列當事人間請求給付簽帳卡消費款事件，本院於民國110年10
月29日言詞辯論終結，判決如下：
    主  文
被告應給付原告新臺幣壹佰柒拾參萬貳仟參佰玖拾貳元，及自民
國一百一十年八月二十四日起至清償日止，按週年利率百分之五
計算之利息，暨按月以新臺幣參佰元計收之違約金，違約狀態最
高連續收取以三期為限。
訴訟費用由被告負擔。
本判決於原告以新臺幣伍拾捌萬元供擔保後，得假執行。
    事實及理由
壹、程序方面：
    按當事人得以合意定第一審管轄法院。但以關於由一定法律
    關係而生之訴訟為限。前項合意，應以文書證之，民事訴訟
    法第24條定有明文。經查，依兩造所簽訂之美國運通簽帳卡
    會員總約定條款第28條約定，合意以本院為第一審管轄法院
    ，故本院自有管轄權。
貳、實體方面：
一、原告主張：被告於民國104年9月間向原告請領信用卡使用（
    卡號：3763XXXXXXX1003），依約被告得於特約商店記帳消
    費，但所生應付帳款應於繳款截止日前清償，如遲延清償，
    除應按法定利率計付遲延利息外，自次一月份之帳單所載結
    帳日起至清償日止，應於每月結帳日支付違約金新臺幣（下
    同）300元，違約狀態最高連續收取期數以3期為限。惟被告
    未依約清償，迄今尚欠173萬2392元及利息、違約金未給付
    ，依約被告已喪失期限利益，應即清償所有未償還之款項。
    為此，爰依消費借貸契約之法律關係提起本件訴訟。並聲明
    ：如主文第1項所示。
二、被告則以：對原告主張之請求金額及法律關係存在，均為認
    諾。
三、按當事人於言詞辯論時為訴訟標的之認諾者，應本於其認諾
    為該當事人敗訴之判決，民事訴訟法第384條定有明文。被
    告既於言詞辯論時為訴訟標的之認諾，法院即應不調查原告
    所主張為訴訟標的之法律關係是否果屬存在，而以認諾為被
    告敗訴之判決基礎（最高法院45年台上字第31號裁判意旨參
    照）。經查，本件原告主張之事實，業據提出美國運通簽帳
    卡申請表、月結單、電子帳務資料、美國運通簽帳卡總約定
    條款等件為證（見本院卷第13至42頁），並經被告於110年1
    0月29日言詞辯論期日對原告之主張為訴訟標的之認諾，有
    該日言詞辯論筆錄在卷可稽（見本院卷第55頁），揆諸上開
    說明，自應本於其認諾為被告敗訴之判決。從而，原告依消
    費借貸契約之法律關係，請求被告給付如主文第1項所示之
    本金、利息及違約金，為有理由，應予准許。
四、本件係本於被告認諾所為之判決，爰依民事訴訟法第389條
    第1項第1款之規定，依職權宣告假執行，並依民事訴訟法第
    392條第1項酌定相當之擔保金額。　
五、訴訟費用負擔之依據：民事訴訟法第78條。　　
中　　華　　民　　國　　110 　年　　10　　月　　29　　日
                  民事第五庭    法　官　  楊承翰
以上正本係照原本作成。　　　　　　　　　
如對本判決上訴，須於判決送達後20日內向本院提出上訴狀。如
委任律師提起上訴者，應一併繳納上訴審裁判費。
中　　華　　民　　國　　110 　年　　10　　月　　29　　日
                                書記官    蕭欣怡